臺灣臺中地方法院刑事判決　　　　　　　　　　　　九十一年度交易字第一一一號
　　公　訴　人　臺灣台中地方法院檢察署檢察官
　　被　　　告　甲○○
右列被告因公共危險等案件，經檢察官提起公訴（九十一年度偵字第七四九號），本
院判決如左：
    主  文
甲○○服用酒類，不能安全駕駛動力交通工具而駕駛，處拘役拾日，如易科罰金，
以佰元折算壹日。
被訴過失傷害部分，公訴不受理。
    事  實
一、甲○○於民國九十一年一月二日凌晨零時許，在台中市○○路與環中路附近的中
    藥店，與友人共同飲用以米酒頭煮的燒酒雞約二碗，嗣於同日凌晨一時多許結束
    ，明知當時已因服用酒類達於不能安全駕駛之程度，仍駕駛車牌號碼Ｙ三─八三
    三三號自用小客貨車離開欲返家，沿台中市○○路往更生路方向行駛，於同日凌
    晨一時三十分許，行經昌平路與環中路路口時，理應注意車輛行駛時，駕駛人應
    注意車前狀況，隨時採取必要之安全措施，而依當時情形，又無不能注意之情事
    ，竟因酒後注意力不能集中、控制能力減弱而疏於注意路況，未能作好隨時停車
    之準備，適同一時、地，有乙○○駕駛車牌號碼ＨＨ─六三四二號自用小客車，
    沿台中市○○路由更生巷往松竹路方向行駛，亦應注意車前狀況，並應遵守車速
    限制，不得超速行駛，隨時採取必要之安全措施，且應注意路況，隨時為停車之
    準備，而依當時情形，又無不能注意之情事，竟疏於注意，於通過上開路口時，
    仍貿然以九十公里之時速前行，且未注意車前狀況，隨時採取應變措施，由於雙
    方有上述之疏失，故於前揭路口處遭遇對方來車時，均已避煞不及，兩車遂於環
    中路與昌平路口，發生碰撞，乙○○並因此而受有頭皮裂傷等傷害（涉犯過失傷
    害部分業據撤回告訴）。嗣經警據報至現場處理，並於同日凌晨二時三十四分許
    對甲○○實施酒精濃度測試，測得其吐氣所含酒精濃度值為Ｏ．五八ｍｇ／Ｌ，
    始知上情。
二、案經乙○○訴由台中市警察局第五分局報告臺灣台中地方法院檢察署檢察官偵查
    起訴。
    理  由
甲、有罪部分：
一、訊據被告甲○○對於在右揭時地酒後開車並肇致車禍之事實坦承不諱，惟辯稱：
    我只喝雞酒兩碗，我覺得還很清醒云云。然服用酒類不能安全駕駛動力交通工具
    之認定，參考德國、美國之認定標準，對於酒精濃度呼氣已達每公升Ｏ．五五毫
    克或血液濃度達百分之○．一一以上者，其肇事率為一般正常人之十倍，應認為
    已達「不能安全駕駛」之標準（法務部八十八年五月十八日八八年度法檢字第一
    六六九號函參照）。經查，被告肇事後所測得其吐氣所含酒精濃度測定值為Ｏ．
    五八ｍｇ／Ｌ，顯已達不能安全駕駛之程度，此外，復有照片四幀、道路交通事
    故調查報告表、舉發違反道路交通管理事件通知單、酒精濃度呼氣測定值及測試
    觀察紀錄表各一紙附卷可資佐證，故被告當時確係處於不能安全駕駛動力交通工
    具之狀態，至為灼然。本件事證明確，被告犯行洵堪認定。
二、核被告所為，係犯刑法第一百八十五條之三服用酒類致無法安全駕駛動力交通工
    具罪。爰審酌被告酒醉後已不能安全駕駛，仍不顧公眾之安危，貿然駕車，造成
    他人受傷財產受損，應予非難；兼衡及被告素行，犯後坦承犯行，復已與被害人
    達成和解（有調解書、撤回告訴狀各一紙附卷可參），犯後態度尚佳等一切情狀
    ，從輕量處如主文所示之刑，並諭知易科罰金之折算標準，以啟自新。
乙、不受理部分：
一、公訴意旨另以：被告甲○○於九十一年一月二日凌晨一時三十分許，酒後駕駛車
    牌號碼Ｙ三─八三三三號自用小客貨車，沿台中市○○路往更生路方向行駛，行
    經昌平路與環中路路口時，理應注意車輛行駛時，駕駛人應注意車前狀況，隨時
    採取必要之安全措施，而依當時情形，又無不能注意之情事，竟因酒後注意力不
    能集中、控制能力減弱而疏於注意路況，未能作好隨時停車之準備，適同一時、
    地，有乙○○駕駛車牌號碼ＨＨ─六三四二號自用小客車，沿台中市○○路由更
    生巷往松竹路方向行駛，亦應注意車前狀況，並應遵守車速限制，不得超速行駛
    ，隨時採取必要之安全措施，且應注意路況，隨時為停車之準備，而依當時情形
    ，又無不能注意之情事，竟疏於注意，於通過上開路口時，仍貿然以九十公里之
    時速前行，且未注意車前狀況，隨時採取應變措施，由於雙方有上述之疏失，故
    於前揭路口處遭遇對方來車時，均已避煞不及，兩車遂於環中路與昌平路口，發
    生碰撞，致乙○○受有頭皮裂傷等傷害，因認被告另涉有刑法第二百八十四條第
    一項前段之過失傷害罪嫌等語。
二、按告訴乃論之罪，告訴人於第一審辯論終結前，得撤回其告訴；又告訴經撤回者
    ，應諭知不受理之判決，刑事訴訟法第二百三十八條第一項、第三百零三條第三
    款，分別定有明文。經查，本件被告上開犯行經檢察官以刑法第二百八十四條第
    一項前段之過失傷害罪提起公訴，依同法第二百八十七條前段規定係屬告訴乃論
    之罪。茲據告訴人於辯論終結前具狀撤回其告訴，依前開規定，爰諭知不受理之
    判決。
據上論斷，應依刑事訴訟法第二百九十九條第一項前段、第三百零三條第三款，刑法
第一百八十五條之三、第四十一條第一項前段，罰金罰鍰提高標準條例第二條，判決
如主文。
中      華      民      國      九十一      年      四    月    十七    日
                                 臺灣臺中地方法院交通法庭
                                        法  官 王  靜  秋
右正本證明與原本無異。
如不服本判決，應於送達後十日內向本院提出上訴狀（須附繕本），上訴於台灣高等
法院台中分院。
                                        書記官
中      華      民      國      九十一      年      四    月    十七    日
附錄論罪科刑法條
刑法第一百八十五條之三
服用毒品、麻醉藥品、酒類或其他相類之物，不能安全駕駛動力交通工具而駕駛者，
處一年以下有期徒刑、拘役或三萬元以下罰金。
